---
title: "Den andre øltesten"
author: "Petter Kristiansen Arnesen"
date: "2020-07-31"
output: html_document
---

```{r setup, include=FALSE}
knitr::opts_chunk$set(echo = TRUE)
```

### Den andre øltestesten

på Hjartdal øl- og guttefestival 2020 var en heidundrende suksess, og viste at selv under primitive forhold kan man drikke og vurdere øl. Resultatet fra den testen ser slik ut 
```{r Andre test, echo = FALSE, fig.width = 9, warning=FALSE, message=FALSE}

library(plyr)
library(tidyr)
library(readxl)
library(dplyr)
library(ggplot2)
library(RColorBrewer)
library(ggdark)
#rm(list = ls())

#setwd("C:/Users/pekra/OneDrive/Desktop/Øltest")

#Ølscore long-format
org <- read_excel("C:/Users/pekra/OneDrive/oltest-longformat.xlsx")
df2 <- org                              %>%
  filter(dato == "11.7.2020")           %>% 
  filter(score != is.na(score))         %>%
  group_by(øl)                          %>%
  mutate(snitt = mean(score, na.rm=T))  %>%
  mutate(total = sum(score, na.rm=T))  

nøl <- count(df2, øl)
colnames(nøl) <-c("øl", "count")
df2 <- merge(df2, nøl, by = "øl")

positions2 <- c("tuborg classic",    "tuborg", "ringnes", "isbjørn", 
                "heineken",          "hansa",  "seidel",  "sagene",  
                "urquell",           "frydenlund")

p3 <- ggplot(data=df2, aes(x = øl, y = score/count, fill = tester)) +    
  geom_bar(stat="identity") +
  scale_x_discrete(limits = positions2) +
  scale_color_brewer(palette="Paired") +
  theme(axis.text.x = element_text(angle = 45, hjust = 1)) +
  labs(y = "snittscore", x = "") +
  ggtitle("øltest 11.7.2020") 
p3
```

De fem ølene som var med i begge testene har samme plassering i forhold til hverandret i begge testene. Det gir kredibilitet til testene, og antyder at det ikke *bare* er tøys og tull. 

Heineken og Hansa gjør det bedre i denne testen enn i den forrige, mens både Tuborg og Ringnes faller noe. Det er jevnere i toppen blant pilsene, selv om rekkefølgen er uendret. På bunn er det også stabilt, og både Pokal og Frydenling smaker mig. Urquell overrasker med den lunkne plasseringa. 
